【裁判字號】    89,交簡上,21
【裁判日期】    890907
【裁判案由】    過失傷害
【裁判全文】
臺灣桃園地方法院刑事判決                        八十九年度交簡上字第二一號
    公  訴  人  臺灣桃園地方法院檢察署檢察官
    上  訴  人
    即  被  告  乙○○
右上訴人因被告過失傷害案件，不服本院中壢簡易庭八十九年一月七日八十八年度壢
交簡字第二二六號第一審判決（起訴案號：八十八年度偵字第一四四五六號），本院
判決如左：
    主  文
原判決撤銷。
乙○○因過失傷害人，處拘役伍拾日，如易科罰金，以參佰元折算壹日。
    事  實
一、乙○○於民國八十八年八月十五日上午九時五十分許，駕駛車牌號碼：ＧＰ－３
    ０６６號自用小客車，由桃園縣中壢市○○路○段六一九巷駛出，欲往長興街方
    向直行，原應注意汽車行駛時，應依號誌之規定，依當時之情況又無不能注意之
    情形，乃竟疏未注意上開巷口號誌為紅燈禁止通行，仍駕車貿然通過，適有甲○○騎乘車牌號碼：ＭＮＴ－６９８號機車後載丙○○沿中華路一段由中壢往桃園
    方向行駛通過上開路口，致遭乙○○所駕駛之自用小客車撞及機車右後側，造成
    乘坐於機車後座之丙○○受有右脛、腓骨骨折、右膝及小腿擦傷等傷害。
二、案經丙○○告訴由桃園縣警察局中壢分局報告臺灣桃園地方法院檢察署檢察官聲
    請簡易判決處刑。
    理  由
一、訊據被告乙○○對於右揭時、地駕駛自用小客車與案外人甲○○騎乘之機車發生
    碰撞導致機車乘客丙○○受傷之事實固直承不諱，惟否認有過失犯行，辯稱：當
    時是甲○○闖紅燈撞及其所駕駛之自用小客車之右前葉子板，機車打滑後，右後
    車身始又擦撞其自用小客車之保險桿部位，其並無過失云云。惟查：右揭事實業
    據告訴人丙○○及證人甲○○指證綦詳，核其二人所述之車禍發生之情節互核相
    符並有道路交通事故調查表、車損相片及診斷證明書附卷可稽。而觀之上開卷附
    診斷證明書及相片可知，證人甲○○所騎乘機車右側受損，告訴人受傷之部位又
    係右小腿脛骨處，故依上開機車車損及告訴人受傷之部位，適與告訴人及證人指
    證之遭被告所駕駛之自用小客車撞及之位置相符。反觀被告雖一再辯稱係案外人
    甲○○闖紅燈撞到其所駕駛之自用小貨車右前葉子板云云。然經本院當庭勘驗Ｇ
    Ｐ－３０６６自用小客車及ＭＮＴ－６９８號機車結果，前揭機車之車頭高度遠
    低於上開自小客車之右側葉子板之高度，顯無可能撞及自小客車之葉子板，有勘
    驗筆錄及相片可按。且觀之肇事後所攝之車損相片，機車車頭部分亦無明顯之撞
    擊痕跡。被告所辯與肇事後所存之跡證不符，其不足採信，至為明顯。從而，本
    件車禍之緣起，應係告訴人及證人甲○○所陳：被告駕駛車牌號碼：ＧＰ－３０
    ６６號自用小客車，由桃園縣中壢市○○路○段六一九巷闖紅燈駛出，撞及告訴
    人乘坐之機車右側後方，致肇事端，應可認定。
二、按汽車行駛至交岔路口，其行進應遵守燈光號誌。道路交通安全規則第一百零二
    條第一項第一款定有明文。被告為汽車駕駛人，考領取有駕駛執照，應熟諳上開
    規定並能注意及之，依當時情況又無不能注意之情形，竟疏未注意，貿然闖紅燈
    通過交岔路口致肇事端，其有違反前開規定之疏失至明。且其過失與被害人所受
    之傷害復有相當因果關係，事證明確，其右揭過失犯行堪以認定。
三、核被告所為係犯刑法第二百八十四條第一項前段之過失傷害罪。原審據以論罪科
    刑原非無見。惟本件車禍發生之原因，係被告闖紅燈所致，已如事實及理由所述
    ，原審認係疏未注意車前狀況，尚有違誤。雖被告上訴意旨否認過失及公訴人指
    摘原審量刑過輕均不足採，然原判決既有可議，自應由本院予以撤銷改判。爰審
    酌被告素行、過失程度、所生危害及犯後迄未與被害人和解償損害等一切情狀，
    量處如主文第二項所示之刑，並諭知易科罰金之折算標準，以資懲儆。
據上論斷，應依刑事訴訟法第四百五十五條之一第三項、第四百五十二條、第三百六
十九條第一項前段、第二百九十九條第一項前段，刑法第二百八十四條第一項前段、
第四十一條、罰金罰鍰提高標準條例第一條前段、第二條，判決如主文。
本案經檢察官張春暉到庭執行職務。
中        華        民        國    八十九    年    九    月    七    日
                                        臺灣桃園地方法院刑事第二庭
                                            審判長法官  王  兆  飛
                                            法      官  陳  世  博
                                            法      官  江  振  義
右正本證明與原本無異。
不得上訴。
                                            書  記  官  李  劍  龍
中        華        民        國   八十九   年   九   月    十八    日
附論罪科刑依據之法條：
刑法第二百八十四條第一項前段：
因過失傷害人者，處六月以下有期徒刑、拘役或五百元以下罰金。


司法院資訊處製作；財團法人民間司法改革基金會備份。
